臺灣高等法院臺中分院刑事裁定　
111年度聲字第666號
聲  請  人  臺灣高等檢察署臺中檢察分署檢察官     
受  刑  人  林佩芳


上列聲請人因受刑人數罪併罰有二裁判以上，聲請定其應執行之
刑（聲請案號：111年度執聲字第261號），本院裁定如下：
    主  文
林佩芳因犯如附表所示各罪所處之刑，應執行有期徒刑貳年肆月
，如易科罰金，以新臺幣壹仟元折算壹日。
    理  由
一、聲請意旨略以：受刑人林佩芳因偽造文書數罪，先後經判決
    確定如附表，應依刑法第53條、第51條第5款規定，定其應
    執行之刑，及依刑法第41條第1項、第8項規定，諭知如易科
    罰金之折算標準，爰依刑事訴訟法第477條第1項規定聲請定
    其應執行刑等語。
二、經查：
　㈠本件受刑人林佩芳因犯如附表所示各罪，經臺灣高等法院臺
    南分院及本院分別判處如附表所示之刑及各諭知如易科罰金
    之折算標準，並經分別確定在案。茲檢察官聲請定其應執行
    之刑及諭知如易科罰金之折算標準，本院審核認聲請為正當
    ，應定其應執行之刑，並諭知如易科罰金之折算標準。
　㈡依最高法院110年度台抗大字第489號大法庭裁定意旨：「定
    應執行刑，不僅攸關國家刑罰權之行使，於受刑人之權益亦
    有重大影響，除顯無必要或有急迫情形外，法院於裁定前，
    允宜予受刑人以言詞、書面或其他適當方式陳述意見之機會
    ，程序保障更加周全。」本院函知受刑人於文到後5日內陳
    述意見，受刑人於民國111年3日21日親自收受本院函文後，
    惟迄今本院裁定前仍未表示意見，有本院111年3月17日111
    中分高刑竟111聲666字第02518號刑事庭函（稿）、送達證
    書、收狀資料查詢清單、收文資料查詢清單各1份在卷（見
    本院卷第41至47頁）可稽。
　㈢另附表編號1至4所示之罪，曾經臺灣嘉義地方法院以110年度
    訴字第73號判決處應執行有期徒刑2年，嗣受刑人不服提起
    上訴，經臺灣高等法院臺南分院以110年度上訴字第773號判
    決撤銷，改判應執行有期徒刑1年10月，並於110年11月8日
    確定；附表編號5至6所示之罪，曾經臺灣臺中地方法院以11
    0年度訴字第487號判決處應執行有期徒刑1年，嗣受刑人不
    服提起上訴，經本院以110年度上訴字第1962號判決撤銷，
    改判應執行有期徒刑10月，並於111年2月7確定；則附表編
    號1至4、5至6之原裁判關於定應執行刑部分之基礎，將因本
    院重新裁定而使原定應執行刑當然失效，本院自可更定如附
    表所示之罪之應執行之刑，惟考量法律性內部界限之拘束，
    更不得重於原裁判原定之應執行刑，使受刑人陷於更不利之
    結果，並衡酌受刑人人格、所犯各罪侵害法益之異同（均屬
    公共信用及財產上犯罪、罪質相同）、對侵害法益之加重效
    應及時間、空間之密接程度，刑罰邊際效應隨刑期而遞減及
    行為人所生痛苦程度隨刑期而遞增，考量受刑人復歸社會之
    可能性，而為整體評價後，爰定應執行刑如主文所示，並諭
    知如易科罰金之折算標準。
據上論斷，應依刑事訴訟法第477條第1項，刑法第53條、第51條
第5款、第41條第1項前段、第8項，裁定如主文。　
中　　華　　民　　國　　111 　年　　4 　　月　　12　　日
            刑事第九庭  審判長法　官　紀　文  勝
                              法　官　紀  佳  良
                              法　官　賴  妙  雲
以上正本證明與原本無異。
如不服本裁定，應於收受送達後5日內向本院提出抗告書狀。因
疫情而遲誤不變期間，得向法院聲請回復原狀。

                              書記官  林  玉  惠
　　　　　　　　　　　　　　　
中　　華　　民　　國　　111 　年　　4 　　月　　12　　日
附表
編號  1  2 3 罪名  偽造文書 （計2罪） 偽造文書 （計4罪） 偽造文書 宣告刑  均處有期徒刑4月  均處有期徒刑5月 有期徒刑6月 犯罪日期  108.05.28 108.07.31  108.05.30（2次）  108.06.20  108.07.11   108.06.21～ 108.06.24 偵查(自訴)機關年度及案號  嘉義地檢108年度 偵字第8087號等 嘉義地檢108年度 偵字第8087號等 嘉義地檢108年度偵字第8087號等 最後 事 實 審 法院 臺灣高等法院臺南分院 臺灣高等法院臺南分院 臺灣高等法院臺南分院  案號 110年度上訴字第 773號 110年度上訴字第 773號 110年度上訴字第 773號  判決日期 110.10.07  110.10.07 110.10.07 確定判決 法院 臺灣高等法院臺南分院 臺灣高等法院臺南分院 臺灣高等法院臺南分院  案號 110年度上訴字第 773號 110年度上訴字第 773號 110年度上訴字第 773號  確定判決日期 110.11.08 110.11.08 110.11.08 得易科、易服社勞否之案件  得易科 得社勞 得易科 得社勞 得易科 得社勞 備註  嘉義地檢110年度執字第3366號 嘉義地檢110年度執字第3366號 嘉義地檢110年度執字第3366號   編號1至4經臺灣高等法院臺南分院110年度上訴字第773號判決處應執行有期徒刑1年10月 編號5至6經臺灣高等法院臺中分院110年度上訴字第1962號判決處應執行有期徒刑10月   

編號  4  5 6 罪名  偽造文書  偽造文書 （計2罪） 偽造文書     （計2罪） 宣告刑  有期徒刑3月  均處有期徒刑5月 均處有期徒刑6月 犯罪日期  108.05.30  107.12.26 108.04.25 107.12.28 108.01.28 偵查(自訴)機關年度及案號  嘉義地檢108年度 偵字第8087號等 臺中地檢110年度 偵字第4299號 臺中地檢110年度偵字第4299號 最後 事 實 審 法院 臺灣高等法院臺南分院 臺灣高等法院臺中分院 臺灣高等法院臺中分院  案號 110年度上訴字第 773號 110年度上訴字第 1962號 110年度上訴字第 1962號  判決日期 110.10.07  110.12.29 110.12.29 確定判決 法院 臺灣高等法院臺南分院 臺灣高等法院臺中分院 臺灣高等法院臺中分院  案號 110年度上訴字第 773號 110年度上訴字第 1962號 110年度上訴字第 1962號  確定判決日期 110.11.08 111.02.07 111.02.07 得易科、易服社勞否之案件  得易科 得社勞 得易科 得社勞 得易科 得社勞 備註  嘉義地檢110年度執字第3366號 臺中地檢111年度執字第2648號 臺中地檢111年度執字第2648號   編號1至4經臺灣高等法院臺南分院110年度上訴字第773號判決處應執行有期徒刑1年10月 編號5至6經臺灣高等法院臺中分院110年度上訴字第1962號判決處應執行有期徒刑10月